---
title: "respuesta_1"
author: "ENRIQUE"
date: "17/7/2020"
output: html_document
editor_options: 
  chunk_output_type: console
---

```{r setup, include=FALSE}
knitr::opts_chunk$set(echo = TRUE)
```
Primer Parcial
Pregunta 1 (15 pts.)
• PCA: Empleando la base de datos de las elecciones nacionales del 20 de octubre de 2019, seleccione las
mesas para Bolivia y las elecciones para presidente.
– Convierta los valores absolutos a valores relativos para los partidos políticos, incluya blancos y
nulos.
– Aplique el método de componentes principales y aplique el criterio de eigenvectores superiores a 1
para retener los componentes.
– Calcule los componentes retenidos e inclúyalos en la base de datos
– Genere un gráfico de histogramas para ver la distribución de los componentes retenidos

```{r}
load(url("https://github.com/AlvaroLimber/EST-384/blob/master/data/oct20.RData?raw=true"))

library(dplyr)

#filtrar los casos
aux<-c("CC","FPV","MTS","UCS","MAS - IPSP","21F","PDC","MNR","PAN-BOL","Blancos","Nulos")               
#names(computo)[1]<-"pais"
#names(computo)[12]<-"eleccion"
bd<-computo %>% filter(País=="Bolivia" & Elección=="Presidente y Vicepresidente") %>% select(aux)
#bd<-prop.table(bd)

sf<-apply(bd, 1, sum)


bd1<-bd/sf
bd1
bd2<-na.omit(bd1)

cp1<-eigen(cov(bd2))
cp2<-eigen(cor(bd2))

cp1$values
cp2$values

#cumsum(cp1$values)/sum(cp1$values) 
#cumsum(cp2$values)/sum(cp2$values)


```
como los valores de eigen valores acumulados seran una proporcion , los cuales se encontraran entre 0 y 1 , entonces todos los eigen vectores seran tomados en cuenta
```{r}
c1<-as.matrix(bd2)%*%cp2$vectors[,1]
c2<-as.matrix(bd2)%*%cp2$vectors[,2]
c3<-as.matrix(bd2)%*%cp2$vectors[,3]

bd3<-cbind(bd2,c1,c2,c3)


hist(bd3$c1)
hist(bd3$c2)
hist(bd3$c3)

```

