---
title: "pregunta_3"
author: "ENRIQUE"
date: "11/7/2020"
output: html_document
editor_options: 
  chunk_output_type: console
---

```{r setup, include=FALSE}
knitr::opts_chunk$set(echo = TRUE)
```
Seleccione solo una de las siguientes fuentes de información:
1. Usando la API de twitter genere una base de datos de los 1000 últimos post de la palabra “coronavirus”,
sin retweets, en español.
2. Colección de 3 tesis en pdf del enlace https://repositorio.umsa.bo/handle/123456789/7292
A partir de esta base realice de forma secuencial:
• Establezca el Corpus
• Ponga las palabras en mayúsculas
• Elimine los números y la puntuación
• Elimine los stopwords en español e incluya 3 palabras definidas por usted para su eliminación
• Realice una nube de palabras y comente los hallazgos
• Realice el análisis de sentimiento y grafique 2 figuras; una para las ocho emociones y otra para los
sentimientos positivos y negativos
```{r}
library(syuzhet)
library(rtweet)
library(qdap)
library(pdftools)
library(wordcloud2)
library(tm)
tw<-search_tweets("coronavirus",n=1000,include_rts = F,lang="es")

docs<-Corpus(VectorSource(tw$text))


docs_2 <- tm_map(docs, content_transformer(toupper))

docs_2 <- docs_2 %>%
      tm_map(removeNumbers) %>%
      tm_map(removePunctuation) 
tw$text[1]
docs_2 <- tm_map(docs_2, removeWords, stopwords("sp"))
docs_2 <- tm_map(docs_2, removeWords, stopwords("en"))
docs_2 <- tm_map(docs_2, removeWords, stopwords("english"))

dtm <- TermDocumentMatrix(docs_2) 
    matrix <- as.matrix(dtm) 
    words <- sort(rowSums(matrix),decreasing=TRUE) 
    df <- data.frame(word = names(words),freq=words)

wordcloud2(data=df[df$freq>5,],color='random-dark',size = 0.4,shape = 'star')

aa<-get_nrc_sentiment(tw$text,language = "spanish")
barplot(apply(aa,2,sum),horiz = T,las=1)

barplot(apply(aa,2,sum),horiz = T,las=1)

```

