---
title: "pregunta_2"
author: "ENRIQUE"
date: "11/7/2020"
output: html_document
editor_options: 
  chunk_output_type: console
---

```{r setup, include=FALSE}
knitr::opts_chunk$set(echo = TRUE)
```

Usando la ENDSA para el 2008 para el corte de edad de 20 a 40 años, para la variable fumar; elabore un
modelo de clasificación usando los métodos:
• Logístico
• Árbol de clasificación
• Naive Bayes
1
Considere al menos 10 covariables para la elaboración de los métodos. Comente el mejor método de
clasificación, justifique su respuesta.
```{r}
load("C:\\Users\\Dell\\Documents\\GitHub\\EST-384\\data\\endsa.RData")
library(dplyr)
bd2<-endsa %>% filter(edad>=20 & edad<=40)
attributes(endsa)
str(endsa)
table(bd2[,15])
str(bd2)
bd2<-bd2[,c(3,6,7,10,11,12,13,14,15,16,23)]
bd2<-na.omit(bd2)
bd2_2<-bd2
#aux<-c(  "depto",  "area" ,  "year" ,  "edad" ,  "sexo" ,  "ae01",  
 # "ae02"  , "ae03"  , "ae04"  , "ae05"  , "ae06"  , "ae07"  , "ae08",  
 #"ae09" )
#for(i in aux){
 # bd2[[i]]<-bd2[[i]]==1
#}
str(bd2)
table(bd2$ae09)
#table(bd2$vf10)
#base de test y entrenamiento
set.seed(123)
index = sample(1:2, nrow(bd2), replace = TRUE, prob=c(0.7, 0.3))
prop.table(table(index))
trainbd_l<-bd2[index==1,]
testbd_l<-bd2[index==2,]

m1l<-glm(ae09~.,data=trainbd_l,family = binomial(link="logit"))
m2l<-step(m1l)
summary(m2l)

clase_l<-predict(m2l,testbd_l,type="response")>0.5
table(clase_l)

table(testbd_l$ae09,clase_l)

library(caret)
confusionMatrix(table(testbd_l$ae09,clase_l))
```
#arbol de clasificacion
```{r}
library(rpart)

index = sample(1:2, nrow(bd2_2), replace = TRUE, prob=c(0.7, 0.3))
prop.table(table(index))
trainbd<-bd2_2[index==1,]
testbd<-bd2_2[index==2,]

m1a<-rpart(ae09~.,data=trainbd)

m1a

clase_a<-predict(m1a,testbd,type = "class")

table(clase_a,testbd$ae09)
library(caret)
confusionMatrix(table(clase_a,testbd$ae09))
```
#naive bayes
```{r}
bd2_3<-bd2_2

index = sample(1:2, nrow(bd2_3), replace = TRUE, prob=c(0.7, 0.3))
prop.table(table(index))
trainbd_n<-bd2_2[index==1,]
testbd_n<-bd2_2[index==2,]
library(e1071)
m1n<-naiveBayes(ae09~.,data=trainbd_n)
clase_n<-predict(m1n,testbd_n,type = "class")

confusionMatrix(table(clase_n,testbd_n$ae09))
```
# comentarios
el mejor metodo en este caso podemos notar que es CART por tener una acuracidad del 74% mas alta de las demas
