---
title: "pregunta_1"
author: "ENRIQUE"
date: "11/7/2020"
output: html_document
editor_options: 
  chunk_output_type: console
---

```{r setup, include=FALSE}
knitr::opts_chunk$set(echo = TRUE)
```

Usando la encuesta a hogares 2018, realice de forma secuencial lo siguiente:
• Seleccione al jefe/jefa del hogar de hogares que tengan al menos 1 niño/a de 5 años o menos
• Para la variable ingreso laboral (en logaritmo natural) del jefe del hogar construya un modelo lineal
con las siguientes variables dependientes:
– edad
– sexo
– número de miembros
– número de personas de 60 años o más
– años de educación
– hogar con acceso a electricidad
– servicio sanitario privado
– hogar pobre/no pobre
• Realice los siguientes pasos sobre el modelo
– Según la naturaleza de las variables defina el modelo lineal y elimine a las no significativas (p < 0.05)
– Realice el test de normalidad sobre los errores y comente
– Realice un test de multicolinealidad y comente
– Realice un test de Homocedasticidad y comente
– Incluya la interacción edad con número de miembros
– Incluya los polinomios hasta el grado 3 para la variable edad
```{r}
load("C:\\Users\\Dell\\Documents\\GitHub\\EST-384\\data\\eh18.RData")
library(dplyr)
bd1<-eh18p %>% filter(s02a_03<=5 | s02a_05=="1.JEFE O JEFA DEL HOGAR")
levels(eh18p$s02a_05)
```
