---
title: "respuesta_2"
author: "ENRIQUE"
date: "17/7/2020"
output: html_document
editor_options: 
  chunk_output_type: console
---

```{r setup, include=FALSE}
knitr::opts_chunk$set(echo = TRUE)
```

Pregunta 2 (15 pts.)
Con los componentes retenidos de la pregunta anterior, defina una clasificación de las mesas empleando el
método k-center y el jerárquico, encuentre el valor óptimo de k entre 2 y 5 para las distancias euclideana y
manhattan.
• Para el método k-center tomé como centro solo los medoides.
• Para el jerárquico tome en cuenta los tres enlaces.
Comente cuál es el valor óptimo de k y bajo que características.
Nota para ambas preguntas: Si tiene dificultades con el tamaño de las bases de datos en su computadora,
realice un filtro y seleccione solo un departamento.

```{r}
bdx<-computo %>% filter(País=="Bolivia" & Elección=="Presidente y Vicepresidente") 
```

```{r}
library(fpc)
pam(bd3[,12:14],k=3)
kmeans(bd,3)


sol <- pamk(bd3[,12:14], krange=2:5, criterion="asw", usepam=TRUE)
sol

```
```{r}

mm<-c("single", "complete", "average") 
k<-2:5 # cantidad de cluster
de<-dist(bd3[,12:14],method ="euclidean" ) 
dm<-dist(bd3[,12:14],method ="manhattan" )
# matriz de resultados
reseu<-matrix(NA, nrow = 33044,ncol=3)
colnames(res)<-mm
rownames(res)<-k

resma<-matrix(NA, nrow = 33044,ncol=3)
colnames(res)<-mm
rownames(res)<-k
## para eucludeana
for(i in k){
  for(j in 1:3){
    h<-hclust(de,method = mm[j])
    c<-cutree(h,i)
    s<-silhouette(c,d)
    res[i-1,j]<-median(s[,3])
  }
}
#para manhatan
for(i in k){
  for(j in 1:3){
    h<-hclust(dm,method = mm[j])
    c<-cutree(h,i)
    s<-silhouette(c,d)
    res[i-1,j]<-median(s[,3])
  }
}

reseu
resma

```



